【裁判字號】    89,上訴,518
【裁判日期】    890718
【裁判案由】    公共危險等
【裁判全文】
臺灣高等法院高雄分院刑事判決                    八十九年度上訴字第五一八號
    上  訴  人  台灣澎湖地方法院檢察署檢察官
    被      告  乙○○
               (即黃培焜)
    指定辯護人  本院公設辯護人  孫妙岑
右上訴人因被告公共危險等案件，不服臺灣澎湖地方法院八十八年度訴字第六０號中
華民國八十九年三月一日第一審判決（起訴案號：臺灣澎湖地方法院檢察署八十八年
度偵字第四一二號），提起上訴，本院判決如左：
      主  文
原判決關於公共危險部分撤銷。
乙○○以加害財產之事，恐嚇他人致生危害於安全，處有期徒刑肆月，如易科罰金，
以參佰元折算壹日。
      事  實
一、乙○○（即黃培焜）與甲○○係男女朋友關係，乙○○於民國八十八年七月四日
    上午八時許，至澎湖縣馬公市○○路五八之二號陳翠萍住宅找甲○○談論事情，
    因甲○○不予理會，並於上午十一時許，即自行出門；乙○○留在陳女住處看電
    視消遣，至下午約五時三十分許起，乙○○數次打電話叫甲○○回家，均遭拒絕
    ，迨至約下午七時多許（起訴書誤載為五時三十分許），乙○○氣憤難忍，竟以
    加害財產之事打電話恐嚇甲○○稱：如果妳不回來，我就放火燒毀房屋，致甲○
    ○心生畏懼，而危害其安全。並隨即取出屋內報紙在廚房地板上點燃，但發現報
    紙起火後，唯恐釀成災害，遂立即自行將火勢撲滅。
二、案經甲○○訴由澎湖縣警察局馬公分局移送檢察官偵查起訴。
      理  由
一、訊據被告坦承於右揭時地，打電話向甲○○揚言，如不回家，要放火燒毀其房屋
    ，並拿取報紙在廚房處點燃，隨即自行撲滅等情不諱。惟辯稱：我因當時情緒不
    好，打電話跟她開開玩笑、嚇嚇她而已，並沒有真的要燒其房子云云。經查，被
    告確有以上開話語恐嚇告訴人甲○○並取出屋內報紙在廚房地板上點燃，除據被
    告供認之外，並經告訴人於警訊及原審中指述甚詳，且陳稱其聽了被告之電話之
    後確實很害怕等語；另證人呂茂榮於本院審理時亦結證稱：事發後，伊去見甲○
    ○，看到她一臉驚嚇，並告訴伊說被告在她住處，：：後來伊報警，並叫甲○○
    會同警察開門進入屋內，當時被告已從後面圍牆逃走，廚房地板中間有報紙燒成
    灰燼等語明確屬實；足見被告確實有以加害財產之事的言語及行動恐嚇告訴人甲
    ○○事證明確，被告所辯僅係開開玩笑而已云云，顯係避重就輕之詞，不足採信
    ，其恐嚇危害安全犯行已堪認定。
二、核被告所為，係犯刑法第三百零五條之恐嚇危害安全罪。公訴意旨雖認被告所為
    涉犯刑法第一百七十三條第三項第一項之放火燒毀現供人使用之住宅未遂罪，惟
    查被告乙○○雖有燃燒報紙之行為，然被告所燃燒報紙之處，係位於廚房的中心
    點，而廚房內有一流理台，台上置有瓦斯爐一具，瓦斯桶置於陽台，屋內之三房
    間及客廳，均有擺置、陳設物品，且有人居住其內，而該燃燒點四週空無雜物，
    經勘驗現場之陳設與事發當時之陳設，除流理台上之物品較多外，餘無太大變化
    ，業據證人陳岳結證，復經原審法院於八十九年二月三日至現場勘驗屬實。若
    被告果有縱火燒屋之犯意，且已著手點燃報紙作為引火之用，則其為何捨棄置有
    雜物且易起火燃燒之客廳與其他房間？又何需獨獨在廚房中心點之空處燃燒報紙
    ，而捨其他易燃物品於不屑？又既欲縱火燒屋，又為何留滯屋內，而不離去？是
    以被告於燃燒報紙之行為，顯然僅係欲以加害財產之動作，讓告訴人如在屋外看
    見或知悉，會心生恐懼，尚不足認其有縱火燒屋之犯意。而被告犯恐嚇危害安全
    部分，起訴基本事實業已述及，是以起訴法條，尚有未洽，應予變更。
三、原審未予詳察，就被告所犯放火燒毀現供人使用之住宅未遂罪部分，認犯罪不能
    證明，即遽為無罪之判決，尚嫌率斷；檢察官上訴意旨執此指摘原審此部份判決
    不當，為有理由；應由本院予以撤銷改判，爰審酌被告與告訴人原為朋友，因找
    告訴人談話，遭冷落，一時氣憤思慮不周，觸犯本罪，於審理中已表悔意等情狀
    ，量處有期徒刑四月，並諭知如易科罰金以三百元折算一日。
據上論結，應依刑事訴訟法第三百六十九條第一項前段、第三百六十四條、第二百九
十九條第一項前段、第三百條，刑法第三百零五條、第四十一條，罰金罰緩提高標準
條例第一條前段、第二條，判決如主文。
本案經檢察官陳國全到庭執行職務。
中    華    民    國     八十九     年       七       月     十八       日
                              臺灣高等法院高雄分院刑事第一庭
                                  審判長法官  翁慶珍
                                        法官  邱永貴
                                        法官  李春昌
右正本證明與原本無異。
檢察官如不服本判決，應於判決送達後十日內向本院提出上訴狀，其未述理由者並
應於提出上訴狀後十日內向本院補提理由書（應附繕本)。
被告不得上訴。
                                      書記官  林明威
中    華    民    國     八十九     年       七       月     十九       日
附錄：本判決論罪科刑法條：
刑法第三百零五條
以加害生命、身體、自由、名譽、財產之事，恐嚇他人致生危害於安全者，處二年以
下有期徒刑、拘役或三百元以下罰金。
                                                                        Ｂ


司法院資訊處製作；財團法人民間司法改革基金會備份。
